臺灣板橋地方法院刑事判決　　　　　　 100年度訴緝字第96號
公　訴　人　臺灣板橋地方法院檢察署檢察官
被　　　告　王志偉
上列被告因違反毒品危害防制條例案件，經檢察官提起公訴（九
十八年度毒偵字第四Ｏ四七號號），被告於準備程序中就被訴事
實為有罪之陳述，經本院合議庭裁定進行簡式審判程序，並判決
如下：
    主  文
王志偉施用第一級毒品，累犯，處有期徒刑捌月。扣案海洛因壹
包（驗餘淨重零點參肆肆肆公克）及扣案海洛因殘渣袋伍只內所
含海洛因殘渣（微量無法秤重）均沒收銷燬；扣案盛裝上開海洛
因及殘渣之塑膠袋共陸只、注射針筒壹支、電子磅秤壹台均沒收
。
    事  實
一、王志偉前於民國九十三年間因妨害風化案件，經本院以九十
    三年度訴字第一七七八號判處有期徒刑四月，如易科罰金以
    銀元三百元折算一日確定，於九十四年二月十七日易科罰金
    執行完畢；又於九十四年六月一日因妨害公務等案件，經臺
    灣臺北地方法院以九十四年度簡字第一二四二號判處有期徒
    刑六月、四月，應執行有期徒刑八月，如易科罰金以新臺幣
    一千元折算一日確定，於九十五年五月十六日因縮刑期滿執
    行完畢（以上於本案均構成累犯）；復於九十五年間因施用
    第一級毒品案件，經臺灣臺北地方法院以九十六年度毒聲字
    第七號裁定送觀察、勒戒，因認有繼續施用毒品之傾向，並
    經同法院以九十六年度毒聲字第四一三號裁定令入戒治處所
    施以強制戒治，嗣強制戒治滿六個月，因認無繼續強制戒治
    之必要，於九十七年四月二十八日停止戒治而執行完畢，由
    臺灣臺北地方法院檢察署檢察官以九十七年度戒毒偵字第九
    Ｏ號為不起訴處分確定；再於九十七年間因施用第二級毒品
    案件，經上開法院以九十七年度簡字第五Ｏ五八號判處有期
    徒刑三月，如易科罰金以新臺幣一千元折算一日確定，現在
    監執行中。詎王志偉明知海洛因係毒品危害防制條例所規定
    之第一級毒品，不得非法持有、施用，竟於上開強制戒治執
    行完畢釋放後五年內，復基於施用第一級毒品海洛因之犯意
    ，於九十八年六月二日上午十時許（起訴書略載為同日下午
    六時二十八分為警查獲採尿前二十六小時內某時），在新北
    市三重區（即改制前臺北縣三重市○○○路○段九三巷一號
    三樓三Ｏ五室之租屋處（起訴書略載不詳地點），以將毒品
    海洛因加水稀釋置於注射針筒內，並注射至身體之方式，施
    用第一級毒品海洛因。嗣王志偉於九十八年六月二日下午一
    時十分許，駕駛車號九Ｂ－七九七七號自用小客車，因行跡
    可疑，為警盤查並在新北市三重區○○○路一五五號前將其
    攔停，後經其同意搜索上開自用小客車而扣得其所有供施用
    海洛因所用之注射針筒一支、電子磅秤一台；另經王志偉之
    同意而帶同員警至上址樓租屋處搜索，並扣得其所有並供施
    用之海洛因一包（毛重零點六四五零公克，淨重零點三四五
    零公克，驗餘淨重零點三四四四公克）、海洛因殘渣塑膠袋
    五只（含海洛因殘渣微量無法秤重）及與施用海洛因犯行並
    無關聯之吸食器一組；再經員警採集王志偉之尿液送驗，結
    果呈毒品海洛因代謝物嗎啡陽性反應，因而查悉上情。
二、案經新北市政府警察局（改制前臺北縣政府警察局）三重分
    局報請臺灣板橋地方法院檢察署檢察官偵查起訴。
    理  由
一、訊據被告王志偉對於上揭時地，施用第一級毒品海洛因之事
    實，於本院審理中坦承不諱，並有注射針筒一支、電子磅秤
    一台、白色粉末海洛因一包及海洛因殘渣塑膠袋五只（各含
    海洛因殘渣微量無法秤重）扣案可資佐證；又被告經警查獲
    所採集尿液經送臺灣檢驗科技股份有限公司鑑定，亦呈海洛
    因代謝物嗎啡陽性反應，有上開公司九十八年六月十八日（
    檢體編號Ｃ0000000號）濫用藥物檢驗報告、尿液代
    號對照表各一件在卷可稽。而上述扣案之白色粉末海洛因一
    包，經送交通部民用航空局航空醫務中心鑑定，確檢出第一
    級毒品海洛因成分（毛重零點六四五零公克，淨重零點三四
    五零公克，驗餘淨重零點三四四四公克），有上開航空醫務
    中心九十八年七月九日航藥鑑字第Ｏ九八三三三八號毒品鑑
    定書附卷可按。復查被告前於九十六年間因施用毒品案件，
    經臺灣臺北地方法院以九十六年度毒聲字第七號裁定送觀察
    、勒戒，因認有繼續施用毒品之傾向，復經同法院以九十六
    年度毒聲字第四一三號裁定令入戒治處所施以強制戒治，嗣
    強制戒治滿六個月，因認無繼續強制戒治之必要，於九十七
    年四月二十八日停止戒治而執行完畢，並經臺灣臺北地方法
    院檢察署檢察官以九十七年度戒毒偵字第九十號為不起訴處
    分確定等情，亦有臺灣高等法院被告前案紀錄表附卷可憑，
    足認被告係強制戒治執行完畢釋放後五年內再犯本件施用第
    一級毒品罪，依毒品危害防制條例第二十三條第二項規定，
    應依法追訴處罰。本案事證明確，被告犯行堪以認定，應依
    法論科。
二、按海洛因係毒品危害防制條例第二條第二項第一款所明定之
    第一級毒品，不得非法持有、施用。核被告所為，係犯毒品
    危害防制條例第十條第一項施用第一級毒品罪。被告施用第
    一級毒品海洛因前後持有海洛因之低度行為，應為施用海洛
    因之高度行為所吸收，不另論罪。查被告有事實欄所載之有
    期徒刑執行完畢紀錄，有上開臺灣高等法院被告前案紀錄表
    在卷可按，其於有期徒刑之執行完畢後五年內，故意再犯上
    開有期徒刑以上之罪，為累犯，應依刑法第四十七條第一項
    規定，加重其刑。爰審酌被告施用毒品犯罪戕害一己之身心
    健康，所生之危害，被告犯罪動機、目的、手段、高中肄業
    之智識程度（見警詢筆錄），及其犯後坦承犯行之態度，暨
    本院發布通緝後為警緝獲到案等一切情狀，量處如主文所示
    之刑。
三、扣案海洛因一包（驗餘淨重零點三四四四公克）及海洛因殘
    渣袋五只內所含之海洛因殘渣（微量無法秤重），均係本案
    查獲之第一級毒品，已如前述，應依毒品危害防制條例第十
    八條第一項前段規定，宣告沒收銷燬之；上開扣案海洛因一
    包鑑定取樣之海洛因部分，因檢驗用罄而滅失，爰不另為沒
    收銷燬之諭知。另盛裝上開海洛因之塑膠袋一只及盛裝上開
    海洛因殘渣之塑膠袋五只（合計塑膠袋共六只），及扣案注
    射針筒一支、電子磅秤一台，均係被告所有，並供其本案施
    用海洛因犯罪所用之物，業據其供述在卷，爰依刑法第三十
    八條第一項第二款規定宣告沒收之。至扣案吸食器一組，並
    非本案施用海洛因犯行所用之工具，業據被告供明在卷，核
    與被告本案施用海洛因犯行並無關聯，爰不予宣告沒收，附
    此敘明。
據上論斷，應依刑事訴訟法第二百七十三條之一第一項、第二百
九十九條第一項前段，毒品危害防制條例第十條第一項、第十八
條第一項前段，刑法第十一條前段、第四十七條第一項、第三十
八條第一項第二款，判決如主文。
本案經檢察官洪國朝到庭執行職務。
中    華    民    國   100    年    5     月    6     日
                  刑事第十庭  法  官  楊 志 雄
以上正本證明與原本無異。
如不服本判決應於收受判決後10日內向本院提出上訴書狀，並
應敘述具體理由。其未敘述上訴理由者，應於上訴期間屆滿後
20日內向本院補提理由書（均須按他造當事人之人數附繕本）
「切勿逕送上級法院」。
                              書記官  陳 春 銘
中    華    民    國   100    年    5     月    6     日
附錄本案論罪科刑法條全文：
毒品危害防制條例第十條第一項
施用第一級毒品者，處六月以上五年以下有期徒刑。